臺灣臺中地方法院刑事判決　　　　　　　　　　　　九十一年度訴字第一六四八號
　　公　訴　人　台灣台中地方法院檢察署檢察官
　　被　　　告　丙○○
右列被告因違反電信法等案件，經檢察官提起公訴（九十一年度偵字第七０一二號）
，本院判決如左：
    主  文
丙○○連續意圖為自己不法之利益，以無線方式，盜用他人電信設備通信，處有期徒
刑月，如易科罰金，以佰元折算壹日。緩刑貳年。扣案之行動電話壹具，沒收。
    事  實
一、丙○○於民國（下同）九十年五月上旬，在南投縣草屯鎮雅芳ＫＴＶ內，明知年
    籍不詳綽號「太陽」之成年女子所兜售之門號0000000000號行動電話
    ＳＩＭ卡一張，係來源不明之贓物（按該門號ＳＩＭ卡係某不詳姓名年籍之人，
    持乙○○遺失之國民身分證，冒用乙○○名義，向不知情之甲○○○股份有限公
    司申請租用，致甲○○○股份有限公司承辦人員陷於錯誤，據以出租該門號供其
    使用），竟以新台幣（下同）三千元顯不相當之價格購買之，嗣竟又意圖為自己
    免繳電信通訊費用之不法利益，並基於以無線方式盜用他人電信設備之概括犯意
    ，將該門號ＳＩＭ卡置入其本人所有行動電話內放置ＳＩＭ卡之位置，使其所有
    之行動電話可以無線方式，利用0000000000之波段線路，接甲○○○股份有限公司之電信設備通信，自九十年五月間起至七月間止，連續在南投、
    台中等地，與其友人聊天通信聯繫，致使甲○○○股份有限公司行動電話通信系
    統陷於錯誤，予以接收而提供服務，使丙○○獲得免費使用行動電話通信之財產
    上不法利益，達五千三百零五元，足以生損害於甲○○○股份有限公司及乙○○
    。嗣乙○○於九十年八月二十一日欲向甲○○○股份有限公司申請行動電話時，
    經甲○○○股份有限公司告知始知上情，而報警循線查獲。丙○○並於本院審理
    中提出該行動電話壹具，經本院扣案。
二、案經台中市警察局第一分局報請臺灣臺中地方法院檢察署檢察官偵查起訴。
    理  由
一、訊據被告丙○○固不諱言於前揭時地，以三千元之代價向綽號「太陽」之成年女
    子購前揭ＳＩＭ，並於前揭時間內將該ＳＩＭ插入自己所有之行動電話機具內使
    用等情，惟矢口否認有何故買贓物及違反電信法犯行，辯稱：該門號ＳＩＭ卡係
    伊向綽號「太陽」購買的，伊不知該門號ＳＩＭ卡係他人冒用乙○○名義申請，
    亦不知是贓物云云。然查：0000000000號行動電話門號，係他人未經
    乙○○同意，持乙○○遺失之國民身分證向甲○○○股份有限公司申請租用等情
    ，業據被害人乙○○於警偵訊指述綦詳，復有甲○○○股份有限公司行動電話業
    務租用申請書影本一紙在卷可稽，而該租用申請書影本上之指紋，並非乙○○或
    是丙○○之指紋，亦有內政部警政署刑事警察局鑑驗書在卷可按，是該門號ＳＩ
    Ｍ卡，係不詳姓名年籍之他人，向甲○○○股份有限公司施用詐術所得之贓物無
    訛；又使用行動電話應向甲○○○股份有限公司申請，支付相關費用取得號碼後
    始得使用，且應依使用之次數、時間按約繳交通話費用，此乃通常之經驗法則。
    被告以三千元顯不相當之低價在非販賣通信器材之地點，向綽號「太陽」不詳姓
    名年籍之成年女子購買門號ＳＩＭ卡，並得任意撥打，無限制之使用，而不需再
    繳交任何費用，其有知贓故買之認識甚明，所辯不知贓物云云，誠係畏罪卸責之
    詞，委無可採。又被告將該門號ＳＩＭ卡置入其本人所有行動電話內，於事實欄
    所示之日期內，與其友人通信聯繫等情，亦有甲○○○北台中營運處業務中心帳
    務電話0000000000號通話明細表附卷可稽。從而，被告所辯顯係卸責
    之詞，不足採信，本件事證明確，被告犯行堪以認定。
二、按門號0000000000號行動電話ＳＩＭ卡，係某不詳姓名年籍之人，冒
    用乙○○名義，向甲○○○股份有限公司，施用詐術，申請租用所得之財產，係
    屬刑法第三百四十九條所稱之「贓物」。次按電信法第五十六條第一項之罪，以
    意圖為自己或第三人不法之利益，使用有線、無線或其他電磁方式，盜接或盜用
    他人電信設備通信者為要件，該罪之處罰詐得免繳電信通信費用之不法利益規定
    ，乃刑法詐欺得利罪之特別法，依特別法優於普通法之原則，自毋庸再論以刑法
    詐欺得利罪（參見最高法院八十八年一月十九日八十八年度第一次刑事庭會議紀
    錄決議及最高法院八十八年度台非字第四十三號判決意旨）。是核被告所為，係
    犯刑法第三百四十九條第二項故買贓物罪及電信法第五十六條第一項之以無線方
    式，盜用他人電信設備通信罪。又被告所犯上開二罪，有方法結果之牽連關係，
    為牽連犯，應從一重之電信法第五十六條第一項之罪處斷。公訴人雖未敘及被告
    故買贓物罪部分，惟起訴事實已敘明，又與起訴有罪部分，具有牽連犯屬裁判上
    一罪之關係，是此部分自亦在本院審理之範圍。又被告先後多次盜用他人電信設
    備通信之犯行，時間緊接，所犯構成要件相同，顯係基於概括犯意而反覆為之，
    為連續犯，應依刑法第五十六條之規定論以一罪，並加重其刑。爰審酌被告之平
    日素行良好、犯罪之動機、目的僅為圖一時之私利、手段、盜打所得之不法利益
    非高且業已與支付該筆款項等一切情狀，量處如主文所示之刑，並諭知易科罰金
    之折算標準。末查被告前未曾受有期徒刑以上刑之宣告，有臺灣臺中地方法院檢
    察署刑案資料查註紀錄表及臺灣高等法院被告全國前案紀錄表各一份在卷可稽，
    其偶因一時失慮致罹本件刑典，經此偵審科刑之教訓後，當知所警惕，而無再犯
    之虞，本院認被告所宣告之刑，以暫不執行為適當，爰諭知緩刑二年，以啟自新
    。
三、另扣案之被告所持以置入門號0000000000號行動電話ＳＩＭ卡之行動
    電話一具，屬供前揭犯罪使用之電信器材，依電信法第六十條規定，不問屬於被
    告與否，應予宣告沒收。至被告所購得之上開門號0000000000號行動
    電話ＳＩＭ卡一張，已為被告丟棄，業經被告供明在卷，應認該ＳＩＭ卡已滅失
    ，爰不予宣告沒收。
據上論斷，應依刑事訴訟法第第二百九十九條第一項前段，電信法第五十六條第一項
、第六十條、刑法第十一條前段、第五十六條、第三百四十九條第二項、第五十五條
、第四十一條第一項前段、第七十四條第一款，罰金罰鍰提高標準條例第一條前段、
第二條，判決如主文。
中       華       民       國     九十一     年     十    月     一     日
                                      臺灣臺中地方法院刑事第三庭
                                          法  官   吳  進  發
右正本證明與原本無異。
如不服本判決，應於判決送達後十日內向本院提出上訴狀，上訴於臺灣高等法院臺中
分院( 須附繕本 )。
                                          書記官
中       華       民       國     九十一     年     十    月     二     日
附錄論罪法條：
刑法第三百四十九條
收受贓物者，處三年以下有期徒刑、拘役或五百元以下罰金。
搬運、寄藏、故買贓物或為牙保者，處五年以下有期徒刑、拘役或科或併科一千元以
下罰金。
